臺灣桃園地方法院刑事判決　　　　　　　　　　　　　九十年度易字第二號
　　公　訴　人　臺灣桃園地方法院檢察署檢察官
　　被　　　告　甲○○
右列被告因贓物案件，經檢察官提起公訴（九十年度偵緝字第五七五號）及移送併辦
（九十年度偵字第二六二三號），本院判決如左：
    主  文
甲○○收受贓物，累犯，處拘役伍拾玖日，如易科罰金，以佰元折算壹日。
        事  實
一、甲○○曾於民國八十四年間因竊盜等案件，經台灣台北地方法院判處有期徒刑十
    月確定，甫於八十五年六月十一日執行完畢，猶不知警惕，明知一姓名年籍不詳
    之成年男子所交付車號ＩＵＣ－六四０號（起訴書誤載為ＩＣＵ－六四０號）重
    型機車，係贓車（乙○○所有，於九十年一月二十一日下午，在桃園縣楊梅鎮○
    ○路、青山三街口失竊），竟於九十年二月三日上午十時許，在桃園縣永平中學
    前，自該名男子處收受前開機車，於同日下午一時許，甲○○將該輛機車放置於
    其所有之三輪腳踏車後座載往舊貨商出售，惟並未售出，乃折回欲將該機車載回
    住處停放，於行經桃園縣楊梅鎮○○○路○段、梅獅路口時，為警攔檢查獲。
三、案經桃園縣警察局楊梅分局移送台灣桃園地方法院檢察署檢察官偵查起訴及移送
    併辦。
        理  由
一、訊據被告甲○○坦承於右揭時、地，向一姓名年籍不詳男子收受ＩＣＵ－六四０
    號重型機車，嗣將該車放置於其所有之三輪腳踏車上為警查獲等情，惟辯稱不知
    道該機車為贓車，是九十年二月三日在桃園縣楊梅鎮永平中學前，一個男子說伊
    在撿破爛，所以就將ＩＵＣ－六四０號機車送給伊，伊將該車放在三輪車上載去
    賣，但是對方不收，伊要將該車載回伊住處的路上就被警查獲，不知該車係贓車
    云云。經查，前開ＩＵＣ－六四０號重型機車係乙○○所有，於九十年一月二十
    一日下午，在桃園縣楊梅鎮○○路、青山三街口失竊等情，已據被害人乙○○於
    警訊時指訴明確，並有車籍作業系統－查詢認可資料、桃園縣警察局車輛協尋電
    腦輸入單、贓物認領保管單各一份在卷可稽，堪認前開ＩＵＣ－六四０號機車係
    屬贓物無疑。次查被告於警訊並指明不知道送給他前開ＩＵＣ－六四０號機車該
    名男子之真實姓名及聯絡方式，且沒有將機車車籍資料交給伊等語，於本院審理
    時則稱一個男子將機車送給伊，沒有給伊機車鑰匙及行照，伊也沒有給他任何報
    酬，就走了等語，顯然被告與該名姓名不詳之男子根本毫不認識，則既不知其姓
    名、住址、真實身分，即貿然收受前開機車，且未索取行照或車籍資料，被告與
    該名男子既不相識，該名男子又為何無故贈與機車與被告，依此，被告尤應究明
    該名男子之真實身分及與該車之關係，究係否為該車之車主，持有該車是否有合
    法來源？有權贈與該車否？再者前開機車為一九九四年份，至被竊為止使用期間
    僅七年餘，且觀之卷附照片所示，該車外表仍極為新穎，車輛之車體均稱完整，
    顯屬仍有相當價值之車輛，則該名男子何以要將該車無償贈與被告使用，且果該
    名男子為該車之車主，既願贈送該車予被告，又何未一併將機車鑰匙交付被告以
    利使用或出售？惟被告收受該車，竟均未究明或索閱相關行照、車藉資料，以確
    認該車之來源及贈與人是否有合法權源，綜合前述各情，足認被告係明知該車為
    來路不明之贓物仍加以收受等情屬實。其所辯不知該車為贓車云云，為卸責之詞
    ，不足採信。又關於被告收受該車之時間地點，於警訊中已供述係於九十年二月
    三日上午十時許，在桃園縣楊梅鎮永平中學前甚明，而其於前開警訊之日期為九
    十年二月三日下午一時三十分許，距收受前開機車僅隔數小時，記憶自甚清晰明
    確，自可採信。其嗣後於偵查中改稱係九十年二月三日上午十一時許收受前開機
    車云云，並不足採。公訴人認被告係於九十年二月三日上午十一時許收受前開機
    車，尚有誤會，應予敘明。事証明確，被告犯行堪予認定。
二、核被告甲○○所為，係犯刑法第三百四十九條第一項之收受贓物罪。查被告曾於
    八十四年間因竊盜等案件，經台灣台北地方法院判處有期徒刑十月確定，於八十
    五年六月十一日執行完畢，有卷附台灣桃園地方法院檢察署刑案資料查註紀錄表
    、台灣高等法院被告全國前案紀錄表各一份足憑，其受有期徒刑之執行完畢後，
    五年內再犯有期徒刑以上之罪，為累犯，應依刑法第四十七條規定加重其刑。爰
    審酌被告前有多次竊盜等犯罪前科，素行不佳，又犯本件之贓物罪，惡性非輕，
    惟其收受該車未久，即被查獲，犯情不重及其犯後態度等一切情狀，量處如主文
    所示之刑，並諭知易科罰金之折算標準。
據上論斷，應依刑事訴訟法第二百九十九條第一項前段，刑法第三百四十九條第一項
、第四十七條，第四十一條第一項前段，罰金罰鍰提高標準條例第一條前段、第二條
，判決如主文。
本案經檢察官陳雅譽到庭執行職務。
中      華      民      國      九十一      年      九    月    三十    日
                                臺灣桃園地方法院刑事第三庭
                                    法  官  林惠霞
右正本證明與原本無異。
如不服本判決，應於判決送達後十日內，向本院提出上訴狀。
                                    書記官  吳仁心
中      華      民      國      九十一      年      九    月     三十   日
附論罪科刑依據之法條：
刑法第三百四十九條第一項
  收受贓物者，處三年以下有期徒刑、拘役或五百元以下罰金。
